【裁判字號】    98,審訴,1873
【裁判日期】    980618
【裁判案由】    毒品危害防制條例
【裁判全文】
臺灣高雄地方法院刑事判決            98年度審訴字第1873號
公  訴  人  臺灣高雄地方法院檢察署檢察官
被      告  乙○○
                    另案在臺灣高雄監獄執行中
指定辯護人  本院公設辯護人馬碩遠
上列被告因毒品危害防制條例案件，經檢察官提起公訴（98年度
毒偵字第2171號），本院合議庭裁定由受命法官獨任依協商程序
審理，判決如下：
    主  文
乙○○施用第一級毒品，累犯，處有期徒刑玖月；又施用第二級
毒品，累犯，處有期徒刑伍月。應執行有期徒刑壹年。
    事實及理由
一、本件犯罪事實及證據，除犯罪事實「在不詳處所」更正為「
    在其位於高雄市○○區○○街100 號5 樓之12之住處」；證
    據部分補充「被告乙○○於本院審理中之自白」外，餘均引
    用檢察官起訴書之記載，如附件。
二、本件被告業已認罪，並經辯護人協助下與檢察官於審判外達
    成協商之合意，渠等合意內容為：被告願受科刑範圍如主文
    所載。經核被告所為，係犯毒品危害防制條例第10條第1 項
    之施用第一級毒品罪，及同條第2 項之施用第二級毒品罪，
    而被告有起訴書所載之前科紀錄乙情，有臺灣高等法院被告
    前案紀錄表在卷可稽，其受有期徒刑執行完畢，5 年內故意
    再犯本件最重本刑為有期徒刑以上之2 罪，為累犯，均應依
    刑法第47條第1 項規定加重其刑。此外，上開協商合意內容
    ，並無刑事訴訟法第455 條之4 第1 項所列不得認罪協商之
    情形，本件既經檢察官聲請改依協商程序而為判決，本院爰
    不經言詞辯論，於協商合意範圍內為協商判決。
三、應適用之法條：刑事訴訟法第455 條之4 第2 項、第455 條
    之8 、第454 條第2 項，毒品危害防制條例第10條第1 項、
    第2 項，刑法第11條前段、第47條第1 項、第51條第5 款。
四、本判決除有刑事訴訟法第455 條之4 第1 項第1 款、第2 款
    、第4 款、第6 款、第7 款所定情形之一，或違反同條第2
    項規定者外，不得上訴。
本案經檢察官陳麗琇到庭執行職務。
中    華    民    國    98    年    6     月    18    日
                  刑事第十庭    法  官  陳君杰
以上正本證明與原本無異。
如不服本判決應於收受判決後10日內向本院提出上訴書狀，並應
敘述具體理由。其未敘述上訴理由者，應於上訴期間屆滿後20日
內向本院補提理由書(均須按他造當事人之人數附繕本)「切勿逕
送上級法院」。
中    華    民    國    98    年    6     月    18    日
                               書記官  李承悌
附錄本判決論罪科刑法條全文：
毒品危害防制條例第10條
施用第一級毒品者，處6 月以上5 年以下有期徒刑。
施用第二級毒品者，處3年以下有期徒刑。
附件：
臺灣高雄地方法院檢察署檢察官起訴書
                                    98年度毒偵字第2171號
    被      告  乙○○  男  43歲（民國○○年○月○○日生）
                        住高雄市○○區○○里○○街59號6
                          樓之4
                        國民身分證統一編號：Ｚ000000000號
上列被告因違反毒品危害防制條例案件，已經偵查終結，認應該
提起公訴，茲將犯罪事實及證據並所犯法條分敘如下：
        犯罪事實
一、乙○○前因施用毒品案件，經臺灣高雄地方法院裁定送觀察
    、勒戒，認有繼續施用毒品傾向，復經上開法院裁定令入戒
    治處所施以強制戒治 1年，期間經停止戒治，於民國89年11
    月24日交付保護管束期滿，而經本署檢察官於89年12月18日
    以89年度戒毒偵字第1315號為不起訴處分確定；又於94年間
    ，因施用第一、二級毒品案件，經上開法院以94年度訴字第
    1786號判決分別判處有期徒刑6月、4月，應執行有期徒刑9
    月確定，於94年12月15日易科罰金執行完畢。詎仍不知悔改
    ，復基於施用第一級毒品海洛因及第二級毒品甲基安非他命
    之犯意，於98年 1月21日15時40分至16時間為警採尿回溯24
    小時內之某時（不含公權力拘束期間），在不詳處所，施用
    海洛因及甲基安非他命各 1次。嗣於98年 1月21日14時30分
    許，在高雄縣鳥松鄉○○路 123號前，為警盤查，徵得其同
    意後採集尿液送驗，檢驗結果呈現嗎啡、可待因、安非他命
    及甲基安非他命陽性反應而查悉上情。
二、案經高雄市政府警察局新興分局移送偵辦。
        證據並所犯法條
一、證據清單及待證事實：
    ┌──┬──────────┬──────────────┐
    │編號│證   據   名   稱   │ 待     證     事     實    │
    ├──┼──────────┼──────────────┤
    │ 1  │被告乙○○於警詢中之│本件採驗尿液係徵得被告同意，│
    │    │供述。              │由其親自排放、封緘後始送驗之│
    │    │                    │事實。                      │
    ├──┼──────────┼──────────────┤
    │ 2  │高雄市立凱旋醫院出具│被告經警採尿送驗呈嗎啡、可待│
    │    │之濫用藥物尿液檢驗報│因、安非他命及甲基安非他命陽│
    │    │告（檢體編號：A98041│性反應，足證被告確有施用第一│
    │    │號）、濫用藥物尿液檢│級毒品海洛因與第二級毒品甲基│
    │    │體監管紀錄表（檢體編│安非他命之事實。            │
    │    │號：A98041號）。    │                            │
    ├──┼──────────┼──────────────┤
    │ 3  │刑案資料查註紀錄表、│1.被告於強制戒治執行完畢後5 │
    │    │全國施用毒品案件紀錄│  年內，復因施用毒品案件，經│
    │    │表、矯正簡表        │  法院判處有期徒刑確定並執行│
    │    │                    │  完畢之事實。              │
    │    │                    │2.累犯之事實。              │
    └──┴──────────┴──────────────┘
二、核被告乙○○所為，係犯毒品危害防制條例第10條第1、2項
    之施用第一、二級毒品罪嫌。被告所犯前開 2罪，犯意各別
    ，罪名有異，應予分論併罰。又被告前受有期徒刑之宣告，
    甫於94年12月15日易科罰金執行完畢，有本署全國刑案資料
    查註紀錄表附卷可稽，其於 5年內再犯本件有期徒刑以上之
    罪，為累犯，請依刑法第47條第 1項規定加重其刑。
三、依刑事訴訟法第251條第1項提起公訴。
    此  致
臺灣高雄地方法院
中    華    民    國    98    年    4     月    24    日
                              檢察官    甲○○
上正本證明與原本無異
中    華    民    國    98    年    5     月    7     日
                              書記官    洪瑞娥
所犯法條：
毒品危害防制條例第10條第1、2項
施用第一級毒品者，處 6 月以上 5 年以下有期徒刑。
施用第二級毒品者，處 3 年以下有期徒刑。


司法院資訊處製作；財團法人民間司法改革基金會備份。
